行　政　法　院　判　決　　　　　　　　　　　　　八十七年度判字第一七三七號
　　原　　　告　鴻輝預拌混凝土股份有限公司
　　代　表　人　甲○○
　　被　　　告　臺中縣稅捐稽徵處
右當事人間因有關稅捐事務事件，原告不服財政部中華民國八十七年一月十六日台財
訴第000000000號再訴願決定，提起行政訴訟。本院判決如左︰
　　主  文
原告之訴及附帶損害賠償之請求均駁回。
　　事  實
緣原告因欠繳七十九年營業稅違章罰鍰，總金額合計新台幣（以下同）一二、九四八
、六二○元，經被告以八十二年九月九日八二中縣稅法字第五六三二五號函請台中區
監理所豐原監理站，就原告所有之車輛牌號：000－0000、000－0000
、000－0000、000－0000、000－0000、000－0000、
000－0000、000－0000號共八輛，依據稅捐稽徵法第二十四條第一項
規定，予以禁止移轉或設定他項權利。原告不服，提起訴願、再訴願，遞遭決定駁回
，遂提起行政訴訟，茲摘兩造訴辯意旨於次：
原告起訴意旨略謂：一、原告公司負責人於八十四年十月二十三日親赴被告法務課閱
覽有關原告公司逃漏營業稅宗，全案找不到被告依營業稅母法第四十三條第一項法
定之「銷售額」核定書，始知被告違法處分，而被告法務課課長指稱此案以台灣地區
處理違章案件及檢舉辦法之行政命令辦理不須核定銷售額等語。二、依中華民國憲法
第十九條：人民依法律有納稅之義務，非依法律人民無義務納稅，又依行政法院八十
二年判字第八四○號判決理由欄首段：營業人有左列情形之一者主管稽徵機關依所查
得之資料核定其銷售額及應納稅額並補徵之：(一)．．．。(二)．．．。(三)．．．。(四)．
．．。(五)．．．。(六)．．．。被告不受行政法院判決理由之約束違法處分濫權追討稅
款，濫權行文到監理所禁止原告公司車輛異動（不能報停繼續徵交燃料稅、牌照稅）
使原告公司故障車輛成為正常車輛徵稅，使原告公司損失慘重。三、被告無核定銷售
額，從那裏計算逃漏額，原告公司有申報營業稅及所得稅在先，使法定申報權利受損
亦違反營業稅母法及違反憲法第十九條，被告以台灣地區處理違章案件及檢舉違章辦
法之行政命令非訴願法第二條就特定具體事件所為發生公法上效果之單方行政行為，
且亦牴觸法律與憲法，依中華民國憲法第一百七十二條命令與法律、憲法牴觸無效。
就是法律有規定、命令於公法上無效力。四、被告去函通知台中監理所禁止原告公司
車輛異動，原告公司有故障車輛須報停駛，監理所不准報停，仍然故障車輛須徵交牌
照稅、燃料費，被告禁止原告公司車輛異動，使原告公司故障車輛無法營業仍須負全
部稅捐及保險費苟非無損，謹此明。五、被告沒有核定原告公司銷售額，訴願、再
訴願機關失職並未查明，請調明查，查得之事實請寫於判決書上以示公允，以符法
紀。六、因被告無法定「銷售額」核定書，那來核定逃漏額原告公司那來逃漏罪名，
那來無中生有，鈞院八十二年判字第八四○號判決書枉法判決逃漏額，使納稅義務人
莫名其妙，沒有法定銷售額核定書就是沒有漏稅請判決退還被告所追討稅款及罰鍰（
該部分另以裁定為之），撤銷車輛異動及附帶損害賠償等語。
被告答辯意旨略謂：一、原告於七十九年及八十年分別銷售貨物計二八、七六六、四
一三元及四、四二二、二二一元未依法開立統一發票，案經法務部調查局台中縣調查
站查獲，移由被告審理違章成立，嗣經被告依法補稅處罰，原告不服，分別循序提起
行政救濟，亦分別經鈞院以八十二年五月三日八十二年度判字第八四○號判決及八十
三年八月二十六日八十三年度判字第一七九二號判決駁回其訴而告確定各在案，被告
乃依首揭稅捐稽徵法第二十四條第一項規定，以八十二年九月九日八二中縣稅法字第
五六三二五號函請台中區監理所豐原監理站，就原告所有如前述車牌號碼000－0
000號等八部車輛，予以禁止移轉或設定他項權利。且原告公司滯欠之罰鍰目前仍
有一二、九四八、六二○元尚未繳納，依規定不能塗銷禁止處分，原處分並無不合。
二、至原告仍執前詞主張：「被告未核定本公司銷售額．．．又不依照行政法院八十
二年五月三日八十二年判字第八四○號判決理由欄法律規定之約束，強制徵討稅款．
．．」乙節，係屬他事，與本案由被告因納稅義務人欠繳應納稅捐，就其財產通知有
關機關，不得為移轉或設定他項權利所為之處分無。故原告空言之主張，核不可採
。綜上所陳，本訴訟案為無理由，不足採據，請予駁回等語。
　　理　由
按「納稅義務人欠繳應納稅捐者，稅捐稽徵機關得就納稅義務人相當於應繳稅捐數額
之財產，通知有關機關，不得為移轉或設定他項權利；其為營利事業者，並得通知主
管機關，限制其減資或註銷之登記。」；又罰鍰準用上開規定，為稅捐稽徵法第二十
四條第一項、第四十九條所明定。本件原告因欠繳七十九年營業稅違章罰鍰，總金額
合計一二、九四八、六二○元，被告為保全罰鍰之執行，就原告所有之車輛牌號：0
00－0000、000－0000、000－0000、000－0000、00
0－0000、000－0000、000－0000、000－0000號共八輛
，以八十二年九月九日八二中縣稅法字第五六三二五號函請台中區監理所豐原監理站
予以禁止移轉或設定他項權利。原告不服，循序提起行政訴訟，主張如事實欄所載。
經查，被告以原告欠繳罰鍰，為保全罰鍰之執行，就原告所有前開八輛車輛，以八十
二年九月九日八二中縣稅法字第五六三二五號函請台中區監理所豐原監理站予以禁止
移轉或設定他項權利，揆諸首揭規定，核無不合。又原處分經台中區監理所豐原監理
站以八十二年九月十四日八二－四一六－一（一四七）號函復被告謂：「貴處（即被
告，下同）函囑將欠稅人鴻輝預拌混凝土股份有限公司（即本件原告）所有前開八輛
車輛辦理禁止移轉或設定他項權利登記乙案，歉難照辦。說明：查000－0000
、000－0000、000－0000、000－0000、000－0000、
000－0000、000－0000號七輛車已於八十年八月二十九日以八○－四
一六－一（一○九）號函復貴處禁止異動在案，另000－0000號車本站已依據
中區國稅局八十二年一月二十九日中區國稅法字第八二○○四○六一號函亦禁止異動
在案」等語，是台中區監理所豐原監理站並非據被告八十二年九月九日八二中縣稅法
字第五六三二五號函辦理禁止上開車輛移轉或設定他項權利登記。至原告主張被告未
核定原告公司銷售額，即無逃漏額云云，係屬另案問題。綜上所述，原告所訴各節，
尚不足採。一再訴願決定，遞予維持原處分，均無不合，原告起訴意旨，難謂有理，
應予駁回。其附帶損害賠償之請求因失所附麗，應併予駁回。至原告請求判決被告退
還稅款及罰鍰部分，另以裁定為之，附此明。
據上論結，本件原告之訴為無理由，爰依行政訴訟法第二十六條後段，判決如主文。
中    華    民    國     八十七      年      八      月     二十八      日
                    行 政 法 院 第 五 庭
                                審 判 長 評  事      廖  政  雄
                                         評  事      藍　獻　林
                                         評  事      沈  水  元
                                         評  事      林  清  祥
                                         評  事      劉  鑫  楨
右  正  本  證  明  與  原  本  無  異
                                         法院書記官  彭  秀  玲
中    華    民    國     八十七      年      八      月     二十九      日
